【裁判字號】    99,易,1997
【裁判日期】    990827
【裁判案由】    竊盜
【裁判全文】
臺灣臺中地方法院刑事判決              99年度易字第1997號
公  訴  人  臺灣臺中地方法院檢察署檢察官
被      告  乙○○
上列被告因竊盜案件，經檢察官提起公訴（99年度偵字第8229號）
，本院判決如下：
上列被告因竊盜案件，經檢察官聲請簡易判決處刑（99年度偵字
第8229號），本院臺中簡易庭認為不宜以簡易判決處刑（99年度
中簡字第1332號），移由本院刑事庭改依通常程序審理，判決如
下：
    主    文
乙○○攜帶兇器、踰越安全設備竊盜，處有期徒刑陸月，如易科
罰金，以新臺幣壹仟元折算壹日。緩刑貳年，並應向指定之政府
機關、政府機構、行政法人、社區或其他符合公益目的之機構或
團體提供捌拾小時之義務勞務，緩刑期間付保護管束。扣案之十
字起子壹支、梅花扳手壹支，均沒收。
    犯罪事實
一、乙○○於民國99年3月17日10時許，行經臺中市北屯區國校
    巷4號對面之水湳機場空軍二指部之空屋前時，見四下無人
    之際，竟意圖為自己不法所有，踰越烤漆板圍籬之安全設備
    之缺口入內，並攜帶其所有客觀上足供為兇器使用之十字起
    子及梅花扳手各1支等物，動手拆卸上開二指部空屋內之鋁
    門。適為巡邏員警行經該處時，發覺屋內有敲打之聲響，入
    內察看而查獲上情，並扣得乙○○所有並供作案所用之十字
    起子及梅花扳手各1支。
二、案經臺中市警察局第六分局報請臺灣臺中地方法院地檢署檢
    察官偵查起訴。
    理    由
一、按被告以外之人於審判外之言詞或書面陳述，除法律有規定
    者外，不得作為證據，刑事訴訟法第159條第1項定有明文，
    此即學理上所稱「傳聞證據排除法則」。被告以外之人於偵
    查中向檢察官所為之陳述，除顯有不可信之情況者外，得為
    證據；被告以外之人於審判外之陳述，雖不符同法第159條
    之1至第159條之4之規定，而經當事人於審判程序同意作為
    證據，法院審酌該言詞陳述或書面陳述作成時之情況，認為
    適當者，亦得為證據。當事人、代理人或辯護人於法院調查
    證據時，知有第159條第1項不得為證據之情形，而未於言詞
    辯論終結前聲明異議者，視為有前項之同意，亦為同法第15
    9之1第2項及第159條之5所分別明定。而鑒於採用傳聞證據
    排除法則之重要理由之一，係因傳聞證據未經當事人之反詰
    問予以覈實，若當事人願放棄對原供述人之反對詰問時，原
    則上即可承認該傳聞證據之證據能力，而揆諸我國刑事訴訟
    法第159條之5之立法理由，除參照前述傳聞證據排除法則之
    基本法理外，亦參考日本刑事訴訟法第326條之立法例，查
    日本刑事審判實務之運作，有關檢察官及被告均同意作為證
    據之傳聞書面材料或陳述，可直接援引該國刑事訴訟法第
    326條作為傳聞例外之法律依據，僅在檢察官與被告不同意
    之情況下，乃須根據其他傳聞例外規定俾以斟酌該等書面材
    料或陳述是否具有證據能力，在當事人間無爭執之案件中，
    傳聞證據基本上均可依據前引規定提出於法院使用。據此，
    我國刑事訴訟法第159條之5之適用應可作同上之解釋，本案
    證人柯芳勝於警詢時之證述內容，固為被告以外之人在審判
    外之陳述，屬傳聞證據，惟被告乙○○就前開審判外之陳述
    ，迄於言詞辯論終結前，對於該證詞之證據能力並未為異議
    之聲明，而本院審酌該證人陳述作成時之情況，核無違法取
    證及證明力明顯過低而顯有不可信之瑕疵及情況，亦認為以
    之作為證據為適當，故依上開規定及說明，前開證人柯芳勝
    在警詢時所為之證述內容，自得作為證據。
二、訊據被告乙○○對於上揭犯罪事實坦承不諱，核與證人柯芳
    勝於警詢時所指證之情節相符，並有贓物認領保管單、現場
    圖各1份及相關照片4張附卷可稽，復有十字起子及梅花扳手
    各1支扣案可證，堪認被告之自白與事實相符，本案事證明
    確，其犯行應堪認定。
三、按刑法第321條第1項第3款、第2項之攜帶兇器竊盜罪，係以
    行為人攜帶兇器竊盜為其加重條件，此所謂兇器，其種類並
    無限制，凡客觀上足對人之生命、身體、安全構成威脅，具
    有危險性之兇器均屬之，且祇須行竊時攜帶此種具有危險性
    之兇器為已足，並不以攜帶之初有行兇之意圖為必要（最高
    法院79年度臺上字第5253號判例要旨可供參照）。查被告為
    上開竊盜犯行時攜帶十字起子及梅花扳手各1支，依一般社
    會通念，均為金屬材質，且質地堅硬，於客觀上足以對人之
    身體、生命、安全構成威脅，自均堪認為兇器無疑。次按刑
    法第321條第1項第2款所謂毀越門扇係指毀越住宅、店舖或
    其他建築物（包括公寓、大廈內之各住戶或店舖）之門扇而
    言，此有最高法院75年度臺上字第873號判決參照，而刑法
    第321條第1項第2款所謂「其他安全設備」，係指除門扇牆
    垣以外，依通常觀念足認為防盜之一切設備而言（最高法院
    78年度臺上字第4418號判決可資參照）；本案被告在本院訊
    問時供稱：伊係自他人已打開的鐵門縫進入，該處係烤漆板
    圍籬處綠色鐵片翻起後有長70公分、寬40公分、高約60公分
    的白色鐵片空隙跨過去，之後再走入鐵門未關上的空屋內拆
    卸空屋內的鋁門之情(見本院卷頁17反至18)，並有現場照片
    1張在卷可稽，依前揭說明，應認上開綠色及白色鐵皮圍籬
    係可區隔內外，足供防閑用而設，屬於安全設備之一種。故
    核被告所為，係犯刑法第321條第1項第2、3款之踰越安全設
    備、攜帶兇器竊盜罪。又被告在本院訊問時供述：伊遭警察
    查獲時，業已將上開鋁門上的鋁片、鋁條拆卸下來之情(見
    本院卷頁18) ，足見被告已著手於竊取上開鋁門之行為，並
    將竊取之鋁門置於其實力支配之下之事實，堪以認定，應該
    當於加重竊盜既遂罪，此業經實行公訴之檢察官當庭更正為
    既遂罪在卷可稽(見本院卷頁18) 。爰審酌被告犯罪手段尚
    屬平和，暨其犯後坦承犯行，尚知悔悟之犯罪後態度，所竊
    取之鋁門已為證人柯芳勝具領等一切情狀，量處如主文所示
    之刑，並諭知易科罰金之折算標準。另被告未曾因故意犯罪
    受有期徒刑以上刑之宣告，素行尚可，此有臺灣高等法院被
    告前案紀錄表在卷可按，其為本案加重竊盜犯罪固值非難，
    惟衡及其能於犯後即坦認犯行，並被告所竊得之上開鋁門價
    值約新臺幣500元，及已由證人柯芳勝具領，未致國有財產
    局受有實質損害，故認被告經此偵審程序及有期徒刑之宣告
    後，應能知所警惕而信無再犯之虞，是本院認對其所宣告之
    刑，以暫不執行為適當，爰併予宣告緩刑2年，以啟自新，
    而為使其緩刑期間能知法守法，及對社會有所貢獻，爰併告
    緩刑期間付保護管束；又緩刑期內，為使其知法守法，謹言
    慎行，且導正其行為與法治之觀念，爰併宣告其於緩刑期間
    內，向指定之政府機關、政府機構、行政法人、社區或其他
    符合公益目的之機構或團體，提供80小時之義務勞務，並依
    刑法第93條第1項第2款之規定，應於緩刑期間付保護管束，
    期能使被告於義務勞務過程及保護管束期間，確切明瞭其行
    為所造成之損害，並培養正確法治觀念，至於被告究應向何
    之政府機關、政府機構、行政法人、社區或其他符合公益目
    的之機構或團體提供義務勞務，屬執行之問題，應由執行檢
    察官斟酌全案情節及各政府機關、政府機構、行政法人、社
    區或其他符合公益目的之機構或團體之需求，妥為指定，附
    此敘明。末扣案之十字起子1支及梅花扳手1支，業經被告陳
    明為其所有供本案犯罪所用之物之情（見本院卷頁17反），
    爰依刑法第38條第1項第2款之規定宣告沒收。
據上論斷，應依刑事訴訟法第452條、第299條第1項前段，刑法
第321條第1項第2款、第3款、第41條第1項前段、第38條第1項第
2款、第74條第1項第1款、第2項第5款、第93條第1項第2款，判
決如主文。
本案經檢察官甲○○到庭執行職務。
中    華    民    國    99    年    8    月    27    日
                刑事第三庭    法  官   楊曉惠
上正本證明與原本無異。
如不服本判決，應於收受送達後10日內向本院提出上訴書狀（應
敘述具體理由並附繕本）。
上訴書狀如未敘述理由，應於上訴期間屆滿後20日內補提理由書
於本院。
                              書記官   謝明倫
中    華    民    國    99    年    8    月    27    日
附錄論罪科刑法條：
刑法第321條
犯竊盜罪而有左列情形之一者，處6月以上、5年以下有期徒刑：
一、於夜間侵入住宅或有人居住之建築物、船艦或隱匿其內而犯
    之者。
二、毀越門扇、牆垣或其他安全設備而犯之者。
三、攜帶兇器而犯之者。
四、結夥三人以上而犯之者。
五、乘火災、水災或其他災害之際而犯之者。
六、在車站或埠頭而犯之者。
前項之未遂犯罰之。

司法院資訊處製作；財團法人民間司法改革基金會備份。
